# 收购时计算商誉时，对评估增值部分少数股东的计算

提问人：song2003921 时间：2018-03-01 21:20:51
请问陈老师：@chenyiwei，甲公司收购A公司60%股权，对价Y。A有一子公司B（持股50%），A账面合并归母净资产a，少数股东权益b。A单户的无形资产增值c， 请问，商誉=（ 1 ）Y-（a+b+c）*60%， 还是 =（ 2 ）Y-（a+c）*60%

回答人：chenyiwei
被收购方自身有合并报表的，则其自身合并报表层面的少数股东权益不属于归属于购买方的权益，所以应是你所说的第二种做法。